臺灣桃園地方法院刑事判決　
                                  110年度審金訴字第498號
公  訴  人  臺灣桃園地方檢察署檢察官
被      告  李秉宗

                    住新北市板橋區縣○○道0段000巷00弄0    號0樓

上列被告因詐欺案件，經檢察官提起公訴（110 年度偵字第3144
2 號），被告於準備程序中就被訴事實為有罪之陳述，經告知簡
式審判程序之旨，並聽取被告與公訴人之意見後，合議庭裁定由
受命法官獨任進行簡式審判程序，判決如下：
    主      文
李秉宗犯三人以上共同詐欺取財罪，共貳罪，各處有期徒刑壹年
參月。應執行有期徒刑壹年陸月。
未扣案之犯罪所得新臺幣壹萬元沒收。
    事實及理由
一、本件犯罪事實及證據，除犯罪事實欄二、㈠第3 至5 行「於1
    09 年10月27日凌晨0 時1 分許，在上開住處，連結網路銀
    行匯款9 萬9,989 元至李聿庭」更正為「分別於109 年10月
    26日下午4 時14分許及翌（27）日凌晨0 時1 分許，在上開
    住處，連結網路銀行分別匯款新臺幣（下同）9 萬9,987 元
    及9 萬9,989 元至李聿庭」、第7 至9 行「於同日凌晨0 時
    16分許，在上開住處，連結網路銀行匯款9 萬9,989 元至李
    聿庭」更正為「分別於109 年10月26日下午4 時15分許及翌
    （27）日凌晨0 時16分許，在上開住處，連結網路銀行分別
    匯款9 萬9,987 元及9 萬9,989 元至李聿庭」；犯罪事實欄
    二、㈡第8 行「匯款4 萬9,119 元」更正為「匯款2 萬0,123
     元」；附表一編號7 、8 之提款金額欄「2 萬5 元」均更
    正為「2 萬元（扣除手續費5 元）」、附表一編號9 之提款
    金額欄「1 萬5 元」更正為「1 萬元（扣除手續費5 元）」
    、附表一編號10之提款金額欄「9 萬元」更正為「3 萬元、
    3 萬元、3 萬元」；附件起訴書犯罪事實欄一、末行後補充
    記載「（被告簡逸辰被訴附件起訴書犯罪事實欄二提領告訴
    人黎怡君及崔正岳之部分，另由本院為公訴不受理判決）」
    ；證據部分補充「被告李秉宗於本院準備程序及審理時之自
    白」外，餘均引用檢察官起訴書所載（詳如附件）。
二、論罪科刑：
  ㈠核被告所為，係均犯刑法第339 條之4 第1 項第2 款之三人
    以上共同犯詐欺取財罪及洗錢防制法第2 條第2 款、第14條
    第1 項之一般洗錢罪。
　㈡被告於附件起訴書附表一所示時、地，持提款卡多次提領告
    訴人黎怡君（附件起訴書附表一編號1 至6 、10、11之部分
    ）及崔正岳（附件起訴書附表一編號7 至9 之部分）所匯款
    項，均係於密接之時、地，基於對同一告訴人行詐欺之目的
    ，侵害同一法益，堪認其主觀上係基於單一犯意接續所為，
    各該行為獨立性薄弱，依社會通念，難以強行分開，均應論
    以接續犯。
　㈢被告與本案被告簡逸辰及其他真實姓名年籍不詳之詐欺集團
    成員間，就附件起訴書犯罪事實欄二、㈠及㈡所示2 次犯行，
    均有犯意聯絡與行為分擔，應依刑法第28條之規定，俱論以
    共同正犯。
　㈣被告就附件起訴書犯罪事實欄二、㈠（即分別提領告訴人黎怡
    君及崔正岳所匯款項），均係以一行為同時觸犯三人以上共
    同詐欺取財罪、一般洗錢罪等2 罪名，應依刑法第55條之規
    定，俱從一重論以三人以上共同詐欺取財罪。
　㈤按詐欺取財罪，係為保護個人之財產法益而設，行為人罪數
    之計算，應依接受詐欺之被害人人數計算。查被告於本案分
    別提領告訴人黎怡君及崔正岳等2 人所匯款項，依上開說明
    ，自應評價為獨立之各罪，是被告所犯三人以上共同詐欺取
    財罪共2 罪間，犯意各別，行為互殊，應分論併罰。
  ㈥想像競合犯之處斷刑，本質上係「刑之合併」。其所謂從一
    重處斷，乃將想像競合犯組成之評價上數罪，合併為科刑一
    罪，其所對應之刑罰，亦合併其評價上數罪之數法定刑，而
    為一個處斷刑。易言之，想像競合犯侵害數法益者皆成立犯
    罪，論罪時必須輕、重罪併舉論述，同時宣告所犯各罪名，
    包括各罪有無加重、減免其刑之情形，亦應說明論列，量刑
    時併衡酌輕罪部分量刑事由，評價始為充足，然後依刑法第
    55條前段規定「從一重處斷」，非謂對於其餘各罪可置而不
    論。因此，法院決定處斷刑時，雖以其中最重罪名之法定刑
    ，做為裁量之準據，惟於裁量其輕重時，仍應將輕罪合併評
    價在內（最高法院108 年度台上字第4405、4408號判決意旨
    參照）。洗錢防制法第16條第2 項規定：「犯前2 條之罪，
    在偵查或審判中自白者，減輕其刑。」，準此，被告於審判
    中自白洗錢罪之犯行，依上開規定原應減輕其刑，雖其一般
    洗錢罪屬想像競合犯其中之輕罪，惟本院於量刑時仍一併衡
    酌該部分減輕其刑事由，附此說明。
　㈦爰審酌被告不思以正當途徑獲取財物，反加入詐欺集團並擔
    任車手工作，與詐欺集團成員行詐騙行為，牟取不法報酬，
    動機不良，手段可議，價值觀念偏差，危害社會治安，損害
    告訴人渠等之權益，實應非難，兼衡告訴人渠等所受之損害
    、被告參與之程度、犯後坦承犯行之態度，惟未與告訴人渠
    等達成和解，並兼衡其素行、智識程度及入監前以油漆工為
    業之生活狀況等一切情狀，分別量處如主文所示之刑，並定
    其應執行之刑。
三、沒收：
    按犯罪所得，屬於犯罪行為人者，沒收之；前二項之沒收，
    於全部或一部不能沒收或不宜執行沒收時，追徵其價額，刑
    法第38條之1 第1 項前段、第3 項分別定有明文。經查，被
    告於本院審理時供稱：我10月26日提領之報酬有拿到新臺幣
    1 萬元，但10月27日的報酬我沒有拿到等語，業據被告供述
    在案，是此部分屬被告本案之犯罪所得，惟此報酬並未扣案
    ，仍應依刑法第38條之1 第1 項前段、第3 項規定宣告沒收
    ，於全部或一部不能沒收或不宜執行沒收時，追徵其價額。
四、不另為無罪之諭知部分：
  ㈠公訴意旨略以：被告就附件起訴書犯罪事實欄二、㈠之提款行
    為，亦構成刑法第339 條之2 第1 項之以不正方法由自動付
    款設備取財罪嫌等語。
  ㈡按犯罪事實應依證據認定之，無證據不得認定犯罪事實，又
    不能證明被告犯罪者，應諭知無罪之判決，刑事訴訟法第15
    4 條第2 項及第301 條第1 項分別定有明文。次按刑事訴訟
    法上所謂認定犯罪事實之證據，係指足以認定被告確有犯罪
    行為之積極證據而言；如未能發現相當證據或證據不足以證
    明，自不能以推測或擬制之方法，以為裁判基礎（最高法院
    29年上字第3105號、40年台上字第86號判例參照）。又按刑
    法第339 條之2 第1 項之以不正方法由自動付款設備取得他
    人之物罪，其所謂「不正方法」，係泛指一切不正當之方法
    而言，並不以施用詐術為限，例如以強暴、脅迫、詐欺、竊
    盜或侵占等方式取得他人之提款卡及密碼，再冒充本人由自
    動提款設備取得他人之物，或以偽造他人之提款卡由自動付
    款設備取得他人之物等等，均屬之（最高法院94年度台上字
    第4023號判決意旨可資參照）。
  ㈢經查，被告於本院審理時供稱：我去拿取提款卡，但我不知
    道提款卡是怎麼來的等語，係本案被告所持之提款卡，究竟
    如何而來，實屬未明，復未據檢察官指明，是卷內顯無事證
    可佐該帳戶確係以不正方法所取得，然據前開說明，自難認
    被告本件係以不正方法取得所提領金額帳戶之提款卡。準此
    ，憑以公訴意旨所舉及卷內所附之事證，均不足以證明被告
    有以不正方法利用自動付款設備取得他人之物之犯行，亦查
    無有此犯行之事證，原應就此部分諭知被告為無罪，然公訴
    意旨認此部分與被告前揭論罪科刑之部分，有想像競合犯之
    裁判上一罪關係，爰不另為無罪之諭知，附此敘明。
據上論斷，應依刑事訴訟法第273 條之1 第1 項、第299 條第1
項前段、第310 條之2 、第454 條，判決如主文。
本案經檢察官董諭到庭執行職務。
中    華    民    國   111    年    4     月    7     日
                       刑事審查庭  法  官  李佳穎
以上正本證明與原本無異。
如不服本判決應於收受判決後20日內向本院提出上訴書狀，並應
敘述具體理由。其未敘述上訴理由者，應於上訴期間屆滿後20日
內向本院補提理由書(均須按他造當事人之人數附繕本)「切勿逕
送上級法院」。
                                   書記官  蔡萱穎
中    華    民    國   111    年    4     月    7     日
附錄論罪科刑法條
中華民國刑法第339 條之4
犯第339 條詐欺罪而有下列情形之一者，處1 年以上7 年以下有
期徒刑，得併科1 百萬元以下罰金：
一、冒用政府機關或公務員名義犯之。
二、三人以上共同犯之。
三、以廣播電視、電子通訊、網際網路或其他媒體等傳播工具，
    對公眾散布而犯之。
前項之未遂犯罰之。
洗錢防制法第14條
有第2 條各款所列洗錢行為者，處7 年以下有期徒刑，併科新臺
幣5 百萬元以下罰金。
前項之未遂犯罰之。
前二項情形，不得科以超過其特定犯罪所定最重本刑之刑。

附件：
臺灣桃園地方檢察署檢察官起訴書
                                    110年度偵字第31442號
　　被　　　告　李秉宗　男　26歲（民國00年0月00日生）
　　　　　　　　　　　　住新北市板橋區縣○○道0段000巷00
　　　　　　　　　　　　　弄0號2樓
　　　　　　　　　　　　國民身分證統一編號：Z000000000號
　　　　　　　　簡逸辰　男　31歲（民國00年0月00日生）
　　　　　　　　　　　　住新北市○○區○○○路00巷00號3
　　　　　　　　　　　　　樓
　　　　　　　　　　　　國民身分證統一編號：Z000000000號
上列被告等因詐欺等案件，業經偵查終結，認應提起公訴，茲將
犯罪事實及證據並所犯法條分敘如下：
　　　　犯罪事實
一、簡逸辰前於民國107年間，因違反毒品危害防制條例案件，
    經臺灣新北地方法院以108年度簡字第1643號判決判處有期
    徒刑3月確定，於108年11月21日易科罰金執行完畢。
二、李秉宗（所涉違反組織犯罪防制條例罪嫌，業經臺灣基隆地
    方法院以110年金訴字21號判決，非在本件起訴範圍）與簡逸
    辰（所涉違反組織犯罪防制條例罪嫌，業經臺灣臺北地方法
    院以110年度審訴字第145號判決，現上訴臺灣高等法院審理
    中，非在本件起訴範圍）均於109年10月間加入由真實姓名
    、年籍不詳，綽號「泰老闆」、「MR.Q」、「小薰」、「駱
    駝」、「水哥」、「鹹仔」、「阿周」、「阿猴」、「洞憨
    欸」、游博鈞（上10人所涉詐欺罪嫌，另簽分偵辦）之成年
    男子等人所組成之三人以上，以實施詐術為手段，所組成具
    有持續性及牟利性之結構性組織，由李秉宗擔任提領該詐欺
    集團詐得款項之取款工作（俗稱「車手」）。嗣李秉宗、簡
    逸辰即與該集團其他成員共同意圖為自己不法之所有，基於
    三人以上共犯詐欺取財、以不正方法由自動付款設備取款、
    掩飾隱匿詐欺所得去向之洗錢之犯意聯絡，由李秉宗先於10
    9年10月26日下午4時29分前某時，在臺北市不詳地點，向游
    博鈞拿取上開第一銀行、玉山銀行提款卡後，再由該詐騙集
    團某不詳成員分別為下列行為：
　㈠於109年10月21日下午5時54分許，假冒東森購物客服人員及
    台新銀行人員致電黎怡君，佯稱其購物個資外洩致信用卡遭
    盜刷，需依指示操作等語，致黎怡君陷於錯誤，於109年10
    月27日凌晨0時1分許，在上開住處，連結網路銀行匯款9萬9
    ,989元至李聿庭（所涉幫助詐欺犯行，經臺灣新北地方檢察
    署檢察官以110年偵字第14355號為不起訴之處分）申辦之玉
    山銀行帳號0000000000000號帳戶內，於同日凌晨0時16分許
    ，在上開住處，連結網路銀行匯款9萬9,989元至李聿庭所申
    辦之第一銀行帳號00000000000號帳戶內。
　㈡於109年10月26日晚間7時許，假冒東森購物客服人員及台新
    銀行人員致電崔正岳，佯稱因內部人員疏失，將會重複扣款
    ，須依指示匯款等語，致崔正岳陷於錯誤，於109年10月26
    日晚間11時45許，在不詳地點，操作自動櫃員機匯款2萬9,9
    85元至李聿庭（所涉幫助詐欺犯行，經臺灣新北地方檢察署
    檢察官以110年偵字第18025號為不起訴之處分）所申辦之玉
    山銀行帳號0000000000000號帳戶，於翌（27）日凌晨0時3
    分許，在不詳地點，操作自動櫃員機匯款4萬9,119元至李聿
    庭所申辦之玉山銀行帳號0000000000000號帳戶。
　　嗣李秉宗與簡逸辰共同前往桃園市蘆竹區、桃園區，李秉宗
    並分別於附表一所示時間、地點持上開第一銀行、玉山銀行
    帳戶提款卡，至附表一所示提領地點，提領如附表一所示之
    金額，簡逸辰並於附表二所示提領時間、地點，持上開玉山
    銀行提款卡，至附表二所示提領地點，提領如附表二所示之
    金額，提領完畢後並交付予李秉宗，再由李秉宗前往不詳地
    點，將詐欺款項交付「水哥」以繳回詐欺集團，而製造金流
    斷點。
三、案經黎怡君、崔正岳訴由桃園市政府警察局桃園分局報告及
    本署簽分偵辦。
　　　　證據並所犯法條
一、上揭犯罪事實，業據被告李秉宗於警詢、偵訊時均坦承不諱
    、被告簡逸辰於偵訊時坦承不諱，而證人即告訴人黎怡君、
    崔正岳遭詐欺集團成員詐騙之過程，亦經告訴人2人於警詢
    時證述甚詳，並有告訴人2人提供之轉帳交易結果通知擷取
    畫面2張、台新銀行對帳單交易明細1份、台新銀行交易明細
    單據2份、超商、自動櫃員機及路口監視器畫面翻拍照片23
    張在卷可憑，復有內政部警政署反詐騙諮詢專線紀錄表、桃
    園市政府警察局八德分局八德派出所受理刑事案件報案三聯
    單、受理各類案件紀錄表、受理詐騙帳戶通報警示簡便格式
    表、新北市政府警察局中和分局安平派出所受理刑事案件報
    案三聯單、受理各類案件紀錄表、受理詐騙帳戶通報警示簡
    便格式表各1份附卷可佐，足認被告李秉宗、簡逸辰之自白
    與事實相符，是被告2人之犯嫌洵堪認定。
二、所犯法條：
　　核被告李秉宗、簡逸辰所為，均係犯刑法第339條之4第1項
    第2款之三人以上共同詐欺取財、同法第339條之2第1項之非
    法由自動付款設備取財、洗錢防制法第2條第1款、第2款規
    定，而應依同法第14條第1項處罰之洗錢罪嫌。又被告李秉
    宗、簡逸辰與其他詐欺集團成員間具有犯意聯絡及行為分擔
    ，請論以共同正犯。再被告李秉宗、簡逸辰與所屬詐欺集團
    成員共同就李聿庭上開第一銀行、玉山銀行帳戶所為之數次
    非法由自動付款設備取財犯行，顯係基於單一犯意，於相近
    時間為之，為接續犯，請以一罪論。復被告李秉宗、簡逸辰
    所犯之非法由自動付款設備取財、三人以上共同詐欺取財及
    一般洗錢罪，屬以一行為觸犯數罪名，為想像競合犯，請依
    刑法第55條規定，從一重之三人以上共同詐欺取財罪處斷。
    再被告簡逸辰有如犯罪事實欄所載之徒刑宣告及執行完畢紀
    錄，此有刑案資料查註紀錄表在卷可參，是其5年內故意再
    犯本件有期徒刑以上之罪，為累犯，請依刑法第47條第1項
    規定及司法院大法官釋字第775號解釋意旨，加重其刑。
三、至犯罪所得部分，被告李秉宗自承此次提領款項賺得1萬元
    等語，請依刑法第38條之1第1項前段規定宣告沒收，併依刑
    法第38條之1第3項規定宣告於全部或一部不能沒收或不宜執
    行沒收時，追徵其價額。又被告簡逸辰本件詐欺犯罪所得，
    據其於偵查中陳稱係與109年10月26日所犯為同次取得犯罪
    所得，爰不另聲請宣告沒收。
四、依刑事訴訟法第251條第1項提起公訴。
　　此　致
臺灣桃園地方法院
中　　華　　民　　國　 110　　年　　9 　　月　　12　　日
                            檢察官    陳寧君
本件證明與原本無異　　　　
中　　華　　民　　國　 110　　年　　9 　　月　　28　　日
                            書記官    胡雅婷               
附錄本案所犯法條：　　
中華民國刑法第339條之2第1項、第339條之4第1項、洗錢防制法
第2條、第14條第1項
中華民國刑法第339條之2
意圖為自己或第三人不法之所有，以不正方法由自動付款設備取
得他人之物者，處 3 年以下有期徒刑、拘役或 30 萬元以下罰
金。
以前項方法得財產上不法之利益或使第三人得之者，亦同。
前二項之未遂犯罰之。
中華民國刑法第339條之4
犯第 339 條詐欺罪而有下列情形之一者，處 1 年以上 7 年以
下有期徒刑，得併科 1 百萬元以下罰金：
一、冒用政府機關或公務員名義犯之。
二、三人以上共同犯之。
三、以廣播電視、電子通訊、網際網路或其他媒體等傳播工具，
    對公眾散布而犯之。
前項之未遂犯罰之。
洗錢防制法第2條
本法所稱洗錢，指下列行為：
一、意圖掩飾或隱匿特定犯罪所得來源，或使他人逃避刑事追訴
    ，而移轉或變更特定犯罪所得。
二、掩飾或隱匿特定犯罪所得之本質、來源、去向、所在、所有
    權、處分權或其他權益者。
三、收受、持有或使用他人之特定犯罪所得。
洗錢防制法第14條
有第二條各款所列洗錢行為者，處 7 年以下有期徒刑，併科新
臺幣 5 百萬元以下罰金。
前項之未遂犯罰之。
前二項情形，不得科以超過其特定犯罪所定最重本刑之刑。
附表一（李秉宗部份）：
編號 提款時間、地點 提款帳戶 提領金額 (新臺幣) 1 109年10月26日下午4時29分許，桃園市○○區○○街000號（萊爾富超商蘆竹藍星店）  上開第一銀行帳戶 5,000元 2 109年10月26日下午4時30分許，桃園市○○區○○街000號（萊爾富超商蘆竹藍星店） 上開第一銀行帳戶 2萬元 3 109年10月26日下午4時32分許，桃園市○○區○○街00號（統一超商航福店） 上開第一銀行帳戶 2萬元 4 109年10月26日下午4時33分許，桃園市○○區○○街00號（統一超商航福店） 上開第一銀行帳戶 2萬元 5 109年10月26日下午4時40分許，桃園市○○區○○○街00號（全家超商蘆竹星光店） 上開第一銀行帳戶 2萬元 6 109年10月26日下午4時41分許，桃園市○○區○○○街00號（全家超商蘆竹星光店） 上開第一銀行帳戶 1萬5,000元 7 109年10月26日晚間11時52分許，桃園市○○區○○路000○0號（統一超商興武店） 上開玉山銀行帳戶 2萬5元 8 109年10月26日晚間11時54分許，桃園市○○區○○路000號（台新銀行桃園分行） 上開玉山銀行帳戶 2萬5元 9 109年10月26日晚間11時55分許，桃園市○○區○○路000號（台新銀行桃園分行） 上開玉山銀行帳戶 1萬5元 10 109年10月27日凌晨0時20分至23分許，桃園市○○區○○路00號（第一銀行桃園分行） 上開第一銀行帳戶 9萬元 11 109年10月27日凌晨0時25分許，桃園市○○區○○路00號（合作金庫銀行桃園分行） 上開第一銀行帳戶 1萬元 

附表二（簡逸辰部份）：
編號 提款時間、地點 提款帳戶 提領金額 （新臺幣） 1 109年10月27日凌晨0時8分許，桃園市○○區○○路0段000號（玉山銀行桃園分行） 上開玉山銀行帳戶 5萬元 2 109年10月27日凌晨0時9分許，桃園市○○區○○路0段000號（玉山銀行桃園分行） 上開玉山銀行帳戶 5萬元 3 109年10月27日凌晨0時15分許，桃園市○○區○○路000號1樓（玉山銀行南桃園分行） 上開玉山銀行帳戶 5萬元